【裁判字號】    99,訴,1238
【裁判日期】    990622
【裁判案由】    妨害風化
【裁判全文】
臺灣臺中地方法院刑事判決              99年度訴字第1238號
公  訴  人  臺灣臺中地方法院檢察署檢察官
被      告  甲○○
            乙○○
上列被告因妨害風化案件，檢察官提起公訴（99年度偵字第3804
號），嗣因被告2人就被訴事實為有罪之陳述，經本院告知簡式
審判程序之意旨，並聽取公訴人、被告之意見後，本院合議庭裁
定由受命法官獨任依簡式審判程序審理，判決如下：
    主    文
甲○○共同犯圖利容留性交罪，累犯，處有期徒刑陸月，如易科
罰金，以新臺幣壹仟元折算壹日，扣案如附表所示之物均沒收。
乙○○共同犯圖利容留性交罪，處有期徒刑參月，如易科罰金，
以新臺幣壹仟元折算壹日，緩刑貳年，緩刑期內付保護管束，扣
案如附表所示之物均沒收。
    犯罪事實
一、甲○○前因違反肅清煙毒條例等案件，經臺灣高等法院臺中
    分院分別判處有期徒刑3年2月、11年確定，嗣裁定應執行刑
    暨減刑後，定應執行為有期徒刑12年2月，於民國91年5月3
    日假釋出監，96年3月3日假釋期滿，未經撤銷，其未執行之
    刑，以已執行論。猶不知悔改，復共同基於意圖使女子與他
    人為猥褻及性交行為，而容留、媒介以營利之犯意聯絡，自
    98 年12月15日起，租賃臺中市○○區○○路286號11樓（11
    樓之2、之7、之12）、12樓（12樓之10、之12）、13樓（13
    樓之1）經營色情應召站，陸續容留、媒介乙○○、郭莉婷
    、何玉年、江貞瑤、江卉媚、廖翊晴等女子與不特定男客從
    事俗稱「半套」之猥褻行為（撫摸、按摩男客生殖器直至射
    精）及「全套」之性交行為（男客以其陰莖插入女子陰道抽
    動），其計價方式以50分鐘為1節，「半套」每節收費新臺
    幣（下同）1800元，「全套」每節收費2300元，甲○○均從
    中抽取800元牟利，餘歸應召女子取得。而乙○○於空暇之
    時，亦基於共同之犯意聯絡，替甲○○帶領男客進入房間、
    向男客講解消費方式暨向男客收取應召站營利之800元。嗣
    於99年1月26日16時10分許，員警持搜索票至上址執行搜索
    ，在該處11樓之7查獲已完成全套性交易之女子何玉年及男
    客詹秀森、在11樓之12查獲尚未完成性交之女子廖翊晴及男
    客陳振豪、在13樓之1查獲即將進行半套交易之女子江卉媚
    及男客陳俊廷、在11樓之2等待交易之男客曾炎輝，並扣得
    甲○○所有之未使用過保險套90個、營業所得3200元、聯繫
    男客所用之SONY ERICSSON手機1支（序號：
    00000000000000000號，含0000000000號SIM卡）、客人通訊
    錄11張、小姐出勤表2張、打卡鐘1個等物而查悉上情。
二、案經臺中市警察局第五分局報告臺灣臺中地方法院檢察署檢
    察官偵查起訴。
    理    由
一、本件係經被告2人於準備程序期日為有罪之陳述，而經本院
    合議庭裁定由受命法官獨任以簡式審判程序加以審理，則依
    據刑事訴訟法第273條之2、同法第159條第2項之規定，不適
    用傳聞法則有關限制證據能力之相關規定；並得依同法第31
    0 條之2之準用同法第454條之規定製作略式判決書，依法僅
    需記載犯罪事實、證據名稱及應適用之法條，並得以簡略方
    式為之，如認定之犯罪事實、證據及應適用之法條，與檢察
    官聲請簡易判決處刑書或起訴書之記載相同者，得引用之，
    合先敘明。
二、訊據被告甲○○、乙○○對於上開犯罪事實均坦承不諱，核
    與員警在現場查獲之詹秀森、陳振豪、陳俊廷、江卉媚等人
    於警訊所述相符，並有現場照片16張、現場圖3份在卷，及
    扣案之未使用過保險套90個、營業所得3200元、SONYERICSS
    ON手機1支（序號：00000000000000000號、含0000000000號
    SIM卡）、客人通訊錄11張、小姐出勤表2張、打卡鐘1個等
    可為佐證，被告2人犯行應可認定。
三、按刑事法若干犯罪行為態樣，本質上原具有反覆、延續實行
    之特徵，立法時既予特別歸類，定為犯罪構成要件之行為要
    素，則行為人基於概括之犯意，在密切接近之一定時、地持
    續實行之複次行為，倘依社會通念，於客觀上認為符合一個
    反覆、延續性之行為觀念者，於刑法評價上，即應僅成立一
    罪。學理上所稱「集合犯」之職業性、營業性或收集性等具
    有重複特質之犯罪均屬之，例如經營、從事業務、收集、販
    賣、製造、散布等行為概念者是（最高法院95年度臺上字第
    4686號判決參照），衡以意圖使女子與他人為性交之行為，
    而媒介、容留以營利者，依其犯罪內容，客觀上本即有於短
    時內密集、反覆實行犯罪之性質，行為人主觀上亦係基於反
    覆實施之犯意為之，故如將各次媒介、容留行為在刑法上逐
    一評價並分別論處罪刑，將產生刑罰過重之不合理現象。準
    此，本院認此類型犯罪於刑法修正施行後應改論以集合犯之
    實質上一罪。是核被告甲○○、乙○○所為，均係犯刑法第
    231條第1項之圖利容留性交罪。其等媒介後復容留之，應包
    括的構成一罪，其媒介之低度行為應為容留之高度行為所吸
    收，又被告2人容留女子與他人為猥褻或性交之行為，其猥
    褻之低度行為亦應為性交之高度行為所吸收，均不另論罪。
    又被告2人有犯意聯絡及行為分擔，均為共同正犯。再被告
    甲○○前因違反肅清煙毒條例等案件，經臺灣高等法院臺中
    分院分別判處有期徒刑3年2月、11年確定，嗣裁定應執行刑
    暨減刑後，定應執行為有期徒刑12年2月，於91年5月3日假
    釋出監，96年3月3日假釋期滿，未經撤銷，此有臺灣高等法
    院被告前案紀錄表在卷可稽，其未執行之刑，以已執行論。
    其於受徒刑之執行完畢後，5年以內故意再犯本件有期徒刑
    以上之罪，為累犯，應依刑法第47條第1項規定加重其刑。
    爰審酌被告2人於本件犯罪參與之程度，其經營之時間、規
    模，犯罪後均已坦承犯行，態度尚屬良好等一切情狀，分別
    量處如主文所示之刑，並均諭知易科罰金之折算標準。又被
    告乙○○前無任何犯罪前科，此有臺灣高等法院被告前案紀
    錄表1紙在卷可參，本院認為經此偵審程序，被告乙○○應
    知所警惕，本件所科之刑，應暫無執行之必要，爰依刑法第
    74條第1項第1款規定併予被告乙○○緩刑2年之宣告，且依
    刑法第93條第1項之規定，諭知緩刑期內付保護管束，以收
    教化之功。末查，扣案如附表所示之物，係甲○○所有，且
    供本件犯罪所用或因本件犯罪所得之物，業據被告甲○○供
    述明確，爰依刑法第38條第1項第2款、第3款規定沒收之。
據上論斷，應依刑事訴訟法第299條第1項前段、第273條之1第1
項，刑法第28條、第231條第1項、47條第1項、第74條第1項第1
款、第93條第1項、第38條第1項第2款、第3款、第41條第1項前
段，刑法施行法第1條之1第1項，判決如主文。
中    華    民    國    99    年    6     月    22    日
                  刑事第八庭    法  官  劉國賓
以上正本證明與原本無異。
如不服本判決應於收受判決後10日內向本院提出上訴書狀，並應
敘述具體理由；其未敘述上訴理由者，應於上訴期間屆滿後20日
內向本院補提理由書（均須按他造當事人之人數附繕本）「切勿
逕送上級法院」。
                                書記官  張隆成
中    華    民    國    99    年    6     月    22    日
附表：
一、未使用過保險套玖拾個。
二、營業所得新臺幣參仟貳佰元。
三、SONY ERICSSON手機壹支（序號：00000000000000000號，含
    0000000000號SIM卡）。
四、客人通訊錄拾壹張。
五、小姐出勤表貳張。
六、打卡鐘壹個。
附錄論罪科刑法條：
中華民國刑法第231條
（圖利使人為性交或猥褻罪）
意圖使男女與他人為性交或猥褻之行為，而引誘、容留或媒介以
營利者，處5年以下有期徒刑，得併科10萬元以下罰金。以詐術
犯之者，亦同。
公務員包庇他人犯前項之罪者，依前項之規定加重其刑至二分之
一。

司法院資訊處製作；財團法人民間司法改革基金會備份。
